【裁判字號】    97,易,145
【裁判日期】    971114
【裁判案由】    傷害
【裁判全文】
臺灣板橋地方法院刑事判決               97年度易字第145號
公  訴  人  臺灣板橋地方法院檢察署檢察官
被      告  己○○
上列被告因傷害案件，經檢察官聲請簡易判決處刑（96年度偵字
第20240 號），本院認不宜以簡易程序，改依通常程序審理，判
決如下：
    主  文
己○○傷害人之身體，處有期徒刑伍月，如易科罰金，以新臺幣
壹仟元折算壹日；減為有期徒刑貳月拾伍日，如易科罰金，以新
臺幣壹仟元折算壹日。
    事  實
一、己○○因與乙○○發生口角，竟基於傷害之犯意，於96年3
    月21日零時10分許，在臺北縣板橋市○○路185 號霖園卡拉
    OK店，徒手毆打乙○○，致其受有雙腳脛骨骨折、左腳擦傷
    （2 ×1 公分）、左胸挫傷（第4 肋骨骨折）、右手紅腫瘀
    青（8 ×6 公分）2 處及擦傷（2 ×2 公分）、左手第4 指
    槌狀指、頭部撕裂傷（約1 公分）及瘀青（3 ×3 公分）、
    跨下擦傷（2 ×3 公分）等傷害。
二、案經乙○○訴由臺灣板橋地方法院檢察署檢察官偵查後聲請
    簡易判決處刑。
    理  由
一、按刑事訴訟法第159 條第1 項雖規定，被告以外之人於審判
    外之言詞或書面陳述，除法律有規定外，不得作為證據。惟
    同法第159 條之5 第1 、2 項已規定，經當事人於審判程序
    同意作為證據，法院審酌該言詞陳述或書面陳述作成時之情
    況，認為適當者，亦得為證據。當事人、代理人或辯護人於
    法院調查證據時，知有第159 條第1 項不得為證據之情形，
    而未於言詞辯論終結前聲明異議者，視為有前項之同意（指
    同條第1項 之同意作為證據），此乃第159 條第1 項所容許
    ，得作為證據之例外規定之一。經查，本案被告己○○及檢
    察官於言詞辯論終結前，均未就所調查之證人丁○○、丙○○於警詢時之陳述等供述證據主張有刑事訴訟法第159 條第
    1 項不得為證據之情形，本院復審酌各該證據作成時並無違
    法及證明力明顯過低之瑕疵等情況，認為適當，是本案經調
    查之證據均有證據能力，合先敘明。
二、訊據被告己○○固坦承其有於前揭時間，在上址卡拉OK店內
    ，遇見告訴人乙○○等情屬實，惟矢口否認有何傷害犯行，
    辯稱：當天伊與朋友去該店內喝酒後，要走出去店外，告訴
    人叫店內的小姐把伊叫回店內，並表明要向伊買房子，惟伊
    表示並沒有房子可賣給告訴人，告訴人就拿桌上冰桶往伊頭
    上砸，有碰到伊，但伊有推開告訴人，並跑給告訴人追，伊
    只知道告訴人追伊時有在店內跌倒，之後伊就不知道了，告
    訴人所受傷勢並非伊所造成的云云。經查：上揭事實，業據
    告訴人於警詢、偵訊時本院審理時均指訴其於前揭時、地所
    受上述傷害係由被告毆打所致等情歷歷；又訊據被告於偵訊
    時亦曾坦稱：我和朋友在喝酒，我和朋友已經要走，告訴人
    叫我站住，叫我房子賣他，當天我們發生爭執，是他打我，
    我們就發生爭執，他先拿桶子丟我，之後我們二人發生扭打
    ，我打輸他等語（見偵查卷第39頁），且於本院審理時承稱
    ：當時在店內只有伊與告訴人那兩桌客人，至於包廂是否有
    客人伊並沒有看見等情（見本院97年3 月20日審判筆錄第7
    頁）；參以證人丁○○於警詢時證述：伊在卡拉OK店上班，
    被告與告訴人均為店裡常客，於96年3 月21日0 時10分許，
    有客人己○○與乙○○2 人打架，當時是告訴人先找被告談
    話，結果發生口角，告訴人就先拿瓶子丟被告，被告便反擊
    推了告訴人一把，兩人便扭打成一團，伊馬上跑進包廂想找
    男生把他2 人拉開，結果找不到人，一從包廂出來便看到告
    訴人頭部流血躺在地上，而被告已不見人影，當晚只有他們
    2 桌客人，並無其他客人在場等語（見偵查卷20至21頁）；
    又證人丙○○於警詢時亦證稱：伊在卡拉OK店上班，被告與
    告訴人均為店裡常客，於96年3 月21日0 時10分許，有客人
    己○○與乙○○2 人打架，當時是告訴人先找被告談話，結
    果發生口角，告訴人就先拿瓶子丟被告，被告便反擊推了告
    訴人一把，兩人便扭打成一團，伊當時跑去上廁所，伊從廁
    所出來便看見告訴人頭部流血躺在地上，而被告已不見人影
    ，並沒見其他人參與，隨後就看到警察與救護車到現場，當
    晚只有他們2 桌客人，並無其他客人在場等情（見偵查卷26
    至27頁）；另佐以證人庚○○於本院審理時具結後係證述稱
    ：伊是該小吃店之合夥人，當天被告與告訴人來消費時，伊
    有在場，他們在不同桌喝酒，但伊之後有離開，故伊於事發
    當時並不在現場，後來伊回到小吃店，有看到被告站在隔壁
    店的騎樓，告訴人則係坐在店內椅子上已經受傷，伊有問丁○○發生何事，丁○○告稱被告與其朋友在喝酒，其朋友走
    了後，告訴人上前問被告是否有套房要賣，被告說沒有要賣
    ，不知為何就發生衝突，渠等二人有打架等語（見本院97年
    7 月17日審判筆錄第2 至6 頁）。又證人甲○○警員於本院
    審理時證述稱：伊接到報案後有趕至現場，看到告訴人躺在
    店內的地上，店內已沒有其他客人，現場只剩下店內的2位
    小姐，該兩名小姐及告訴人都說是告訴人自己跌倒的，後來
    伊同事江冠毅到醫院看告訴人，告訴人即表示伊是被打的，
    告訴人說他要備案，保留追訴權，同事就簡略做了筆錄，之
    後伊聽同事說告訴人於96年3 月28日有自己坐救護車到派出
    所持出告訴，又伊有製作證人丁○○及丙○○之警詢筆錄，
    一開始她們說她們沒有看到，後來伊告訴她們告訴人在她們
    上班的店內被打，她們不可能沒有看到，她們才說出筆錄上
    的內容，她們說她們怕惹事，所以不敢說出來等情（見本院
    97年3 月20日審判筆錄第8 至11頁）。綜合被告於偵訊時之
    陳述、證人丁○○、丙○○、庚○○、甲○○前揭證述各情
    節可知，被告確有與告訴人發生扭打，是以，被告事後翻異
    前詞否認其有與告訴人發生扭打一事，顯係臨訟避就之詞，
    委無可採。再者，告訴人確係於前揭時、地，受有雙腳脛骨
    骨折、左腳擦傷（2 ×1 公分）、左胸挫傷（第4 肋骨骨折
    ）、右手紅腫瘀青（8 ×6 公分）2 處及擦傷（2 ×2 公分
    ）、左手第4 指槌狀指、頭部撕裂傷（約1 公分）及瘀青（
    3 ×3 公分）、跨下擦傷（2 ×3 公分）等傷害，經救護車
    到場將告訴人送至臺北縣立醫院乙節，有臺北縣立醫院96年
    12月7 日北縣醫歷字0960010403號函暨函附臺北縣立醫院病
    歷摘要表、急診病歷、臺北縣政府消防局救護紀錄表等件在
    卷可稽，則從告訴人所受傷害部位遍及頭部、身體及四肢，
    且有多處骨折之情狀研判，衡情自非告訴人自行跌倒所造成
    的，由此可見告訴人之傷確係因由與告訴人發生扭打之被告
    所造成。是以，被告於本院審理時辯稱：伊僅有推開告訴人
    並跑給告訴人追云云，顯係事實不符，應係臨訟卸責之詞，
    無足採信。雖告訴人另指訴稱：被告出手打伊時，被告後面
    就走出來三個人持木棍打伊，伊逃至後門時，又有三名少年
    從後門出來打伊云云，惟在場證人丁○○、丙○○並未證述
    有被告以外之人在場毆打告訴人，另證人庚○○亦證稱伊到
    現場時並無發現有任何棍棒等情，從而，尚無從僅以告訴人
    此部分片面指訴遽認被告有與其他人共同實施傷害告訴人之
    犯行，併此陳明。綜上所述，參互勾稽，應認本案事證已甚
    明確，被告犯行已堪認定。
三、核被告傷害人之身體，所為係犯刑法第277 條第1 項之罪。
    爰審酌被告犯罪之動機、目的、手段、對告訴人所生身體上
    之損害非輕、犯後否認犯行之態度等一切情狀，量處如主文
    所示之刑，並諭知易科罰金折算標準。又查中華民國九十六
    年罪犯減刑條例業經立法院制定，並業經總統於96年7 月4
    日公布，自96年7 月16日起生效，茲因被告為上開犯行之犯
    罪時間在96年4 月24日以前，合於減刑條件，應依中華民國
    九十六年罪犯減刑條例第2 條第1 項第3 款、第7 條之規定
    ，減刑如主文所示之減得之刑，並諭知易科罰金之折算標準
    ，以資懲儆。
據上論斷，應依刑事訴訟法第452 條、第299 條第1 項前段，刑
法第277 條第1 項、第41條第1 項前段，刑法施行法第1 條之1
第1 項前段、第2 項，中華民國九十六年罪犯減刑條例第2 條第
1 項第3 款、第7 條，判決如主文。
本案經檢察官戊○○到庭執行職務。
中    華    民    國    97    年    11    月    14    日
                  刑事第十八庭法  官  林淑婷
以上正本證明與原本無異
如不服本判決，應於送達後十日內，向本院提出上訴書狀，並應
敘述具體理由；其未敘述上訴理由者，應於上訴期間屆滿後二十
日內向本院補提理由書（均須按他造當事人之人數附繕本）「切
勿逕送上級法院」。
                              書記官  莊川億
中    華    民    國    97    年    11    月    19    日
附錄本案論罪科刑法條全文：
刑法第二百七十七條第一項：
傷害人之身體或健康者，處三年以下有期徒刑、拘役或一千元以
下罰金。


司法院資訊處製作；財團法人民間司法改革基金會備份。
